臺灣臺中地方法院刑事判決　　　　　　　　　　　　　九十三年度訴字第一七五號
　　公　訴　人　臺灣臺中地方法院檢察署檢察官
　　被　　　告　甲○○
右列被告因妨害自由等案件，經檢察官聲請簡易判決處刑（九十二年度偵字第二一七
九八號），本院臺中簡易庭認為不宜以簡易判決處刑，移由本院刑事庭改依通常程序
審理，被告於本院就被訴事實為有罪之陳述，經本院合議庭裁定改行簡式審判程序，
判決如左：
    主    文
甲○○共同以非法方法，剝奪人之行動自由，處拘役伍拾日，如易科罰金，以佰元
折算壹日。
    犯罪事實
一、甲○○因其友人丙○○、乙○○二人表示所合夥開設位於臺中市○○路○段七四
    號之「長鴻車行」，遭丁○○持拐杖鎖入內損壞車牌號碼二Ｋ─○八九六號、Ｋ
    九─九六九三號、Ｂ五─三六八三號、ＲＩ─五○六八號及二部未領牌照之自用
    小客車等六部自用小客車之擋風玻璃、引擎蓋及車頂等處（丁○○所涉毀損犯行
    ，另經本院判決處有期徒刑五月確定），竟與丙○○、乙○○（其二人均另經本
    院九十二年度訴字第二六七號判決分別處有期徒刑三月確定）及綽號「阿昌」、
    「阿勇」之真實姓名年籍不詳之成年男子與其餘姓名年籍不詳之成年男子等共約
    十人，共同基於妨害自由及傷害之犯意聯絡，於民國九十年九月二十九日凌晨一
    時許，由乙○○與丙○○等人共乘一部自小客車、綽號「阿昌」之成年男子與甲○○等人則另乘一部車自用小客車，一同前位於臺中市○○路之「金錢豹舞廳」
    找丁○○，於該舞廳內見到丁○○時因雙方一言不合發生爭執，甲○○與丙○○
    、乙○○、綽號「阿昌」、「阿勇」及其餘姓名年籍不詳之成年男子共約十人即
    分別持酒杯、玻璃煙灰缸等物毆打丁○○，後再將丁○○強押至丙○○之自用小
    客車內，由乙○○開車將丁○○載往「長鴻車行」，而剝奪丁○○之行動自由，
    復因丁○○在「長鴻車行」時因否認有毀損前開六部車輛情事，即由丙○○、乙○○共同以徒手接續毆打丁○○，致丁○○受有頭部外傷併腦震盪及撕裂傷二公
    分長、頸部瘀傷六乘一公分、背部多處瘀傷十乘五公分、六乘五公分及五乘五公
    分等傷害，迄丁○○承認毀損車輛後，即由乙○○開車載丁○○至至臺中警察局
    第六分局西屯分駐所後始釋放丁○○，而剝奪丁○○之行動自由約十分鐘之久。
二、案經丁○○訴請臺灣臺中地方法院檢察署檢察官偵查後聲請簡易判決處刑，本院
    臺中簡易庭認為不宜以簡易判決處刑，移由本院刑事庭改依通常程序審理，被告
    於本院就被訴事實為有罪之陳述，本院合議庭裁定改依簡式審判程序審理。
    理    由
一、認定犯罪事實之依據：
  (一)被告甲○○於本院審理時之自白。
  (二)證人丁○○於本院審理時之證詞（本院卷第一宗第八一頁至第八七頁、本院九十
    二年度訴字第二六七號刑事卷第三二頁）。
  (三)證人乙○○於檢察官偵查中之證詞（臺灣臺中地方法院檢察署九十二年度偵字第
    二一七九八號偵查卷第三十頁）。
  (四)證人丙○○於本院審理時之證詞（本院卷第一宗第八八頁至第九八頁）。
  (五)診斷證明書一份（附於同署九十一年度偵字第三八三二號偵查卷第八頁）。
  (六)臺灣高等法院被告全國前案紀錄表（被告前案及素行之認定）。
二、適用之法條：刑事訴訟法第四百五十二條、第二百七十三條之一第一項、第二百
    九十九條第一項前段、第三百十條之二、第四百五十四條第一項，刑法第二十八
    條、第三百零二條第一項、第二百七十七條第一項、第五十五條、第四十一條第
    一項前段，罰金罰鍰提高標準條例第一條前段、第二條，判決如主文。
中      華      民      國      九十四      年    六    月      三十    日
                                  臺灣臺中地方法院刑事第六庭
                                      法  官    戴  博  誠
右正本證明與原本無異。
如不服本判決，應於送達後十日內向本院提出上訴狀（須附繕本），上訴於臺灣高等
法院臺中分院。
                                      書記官
中      華      民      國      九十四      年    六    月      三十    日
【錄論罪科刑法條】
刑法第三百零二條第一項：
私行拘禁或以其他非法方法，剝奪人之行動自由者，處五年以下有期徒刑、拘役或三
百元以下罰金。
刑法第二百七十七條第一項：
傷害人之身體或健康者，處三年以下有期徒刑、拘役或一千元以下罰金。
